---
title: "Parcial de Programación"
author: "Christian Gabriel Bernedo Garcia"
date: "10/12/2021"
output: github_document
---

```{r setup, include=FALSE}
knitr::opts_chunk$set(echo = TRUE)
```
## Parte 1

###  1. Crear una funci ́on que permita calcular el  ́angulo entre las rectas L1 y L2 teniendo sus pendientes como par ́ametros. La funci ́on debe considerar si estas rectas no se cruzan. 

```{r}
angulo= function(m1,m2) {
 atan(m2-m1)/(1+m1*m2)
}
# ejemplo
angulo(1,1/3)
```

### 2. Crear una funci ́on que grafique un pol ́ıgono ingresando un dataframe con sus coordenadas este y norte como par ́ametros. La funci ́on debe aceptar dataframes con un m ́aximo de 50 registros, realizar la prueba con las siguientes coordenadas.

```{r}
cod<-c("A","B","C","D","E","F")
este<-c(272841.7,272893.6,272892.5,272913.8,272911.2,272837.5)
norte<-c(8666459.9,8666456.9,8666446.1,8666441.5,8666399.9,8666407.9)
df<-data.frame(cod,este,norte)

polig<-function(df){
  este<-c(df[,"este"],df[1,2])
  norte<-c(df[,"norte"],df[1,3])
  return(plot(este,norte,type="l"))
}
polig(df)
```

## Parte 2

### 1. El dataset kc house data tiene informaci ́on de ventas de viviendas entre mayo del 2014 y 2015 en el condado de King, estado de Washington, EEUU. Esta base es empleada es bastante utilizada para ejercicios deregresi ́on. La columna price tiene los precios de las viviendas y las dem ́as son caracter ́ısticas de las casas en venta.
#### ∗ Realizar un an ́alisis e interpretaci ́on de los datos de los precios de las casas. Se puede realizar gr ́aficos y calcular estad ́ısticos.
#### ∗ (Adicional) Realizar un modelo de regresi ́on para predecir cu ́al es la combinaci ́on de variables para predecir el precio.

```{r}

```

### 2. A partir del siguiente
### 3. Leer el dataset de frutas dataset-fruits.csv realizar lo siguiente 
```{r}
paises=read.csv("C:/Users/gabriel/Downloads/dataset-fruits.csv")
paises
```                
#### (a) Eliminar la columna id 1

```{r}
paises$ï.._id=NULL
paises
```

#### (b) Mostrar un resumen del dataset y explicar a grandes rasgos

```{r}

```

#### (c) Determinar cu ́ales son los productos m ́as importantes por cada pa ́ıs

```{r}

```

#### (d) Realizar un gr ́afico que represente la cantidad de dolares que transacciona cada pa ́ıs

```{r}

```

#### (e) Realizar un gr ́afico que muestre las ganancias de las exportaciones de Chile por producto

```{r}

```

### 4. Ejercicio 5 
#### Dado un vector de elementos, recorre por cada uno y compara cada elemento con el siguiente, si el siguientees menor intercambiamos las posiciones de los elementos en el vector, repetimos el mismo proceso varias veces, en cada iteraci ́on “emerge” como una burbuja el siguiente elemento con mayor valor, al final de la primera iteraci ́on el menor de todos estar ́a en la primera posici ́on, en la siguiente volvemos a recorrer todo el vector excepto el primero y as ́ı de forma sucesiva.

```{r}
x<-sample(1:100,10)
dd <- function(x){
  n<-length(x)
  for(j in 1:(n-1)){
    for(i in 1:(n-j)){
      if(x[i]>x[i+1]){
        pd<-x[i]
        x[i]<-x[i+1]
        x[i+1]<-pd
      }
    }
  }
  return(x)
}
 dd(x)

```

